---
title: "R Kalandok"
output: 
  html_notebook: 
    highlight: zenburn
    number_sections: yes
    theme: cosmo
    code_folding: none
    toc: yes
    toc_float: true
---

```{css}
.main-container {
    max-width: 1500px !important;
    text-align: justify;
}
body{
  font-family: Calibri;
  font-size: 15pt;
}
code.r{
  font-size: 17px;
}
pre {
  font-size: 17px;
  max-height: 800px !important;
  overflow-y: auto !important;
  overflow-x: auto !important;
}
```

Folyamatosan bővülő dokumentáció az R-es találkozóinkról. Ha hibát vagy hiányosságokat találtok benne, ti is javíthatjátok, de minden visszajelzésnek örülök. Amennyiben más is érdeklődne az összefoglalók iránt, feel free to share! A github [fiókomból](https://github.com/zoeldi/LearnR) bárki letöltheti ingyenesen az aktuális verziót. 

# Setup

1. Töltsd le az R-nyelv legfrissebb verzióját [innen](https://cran.r-project.org/bin/windows/base/) és telepítsd.
    
    - A saját gépen kövesd az utasításokat. Más feladatod nincsen.
    - A hivatali gépen a telepítés helyét módosítsd erre:
    
      `C:\Users\<felhasználóneved>\OwnR`
        
2. Töltsd le az RStudio legfrissebb Desktop verzióját [innen](https://www.rstudio.com/products/rstudio/) és telepítsd.

    - A saját gépen kövesd az utasításokat. Más feladatod nincsen.
    - A hivatali gépen a telepítés helyét módosítsd erre:
      
      `C:\Users\<felhasználó neved>\OwnRStudio`

3. Indítsd el az RStudio-t és győződj meg róla, hogy a konzolban fut az R.
    
    - Ha nem indul az R, vagy egy régi verzió kezd el futni, akkor manuálisan kell kiválasztanod az aktuálisat. Az RStudio menüjéből indulva, válaszd a következőket:
    
      `Tools > Global Options > General > R Version > Change > Choose a specific version > Browse...`
    
    - A felugró ablakban válaszd ki az első lépésben telepített R mappáját a gépeden.
    - Okézd le az ablakokat és indítsd újra az RStudiot!

4. Az alábbi konzolüzenet fogad a megfelelő verzószámmal? Ready to go!

```{}
R version 4.2.1 (2022-06-23 ucrt) -- "Funny-Looking Kid"
Copyright (C) 2022 The R Foundation for Statistical Computing
Platform: x86_64-w64-mingw32/x64 (64-bit)

R is free software and comes with ABSOLUTELY NO WARRANTY.
You are welcome to redistribute it under certain conditions.
Type 'license()' or 'licence()' for distribution details.

R is a collaborative project with many contributors.
Type 'contributors()' for more information and
'citation()' on how to cite R or R packages in publications.

Type 'demo()' for some demos, 'help()' for on-line help, or
'help.start()' for an HTML browser interface to help.
Type 'q()' to quit R.
```


# Print

```{r}
{# Print
  print(1+1)
  
  # String '…'
  print('Hello KSH!!!')
  
  # String "…"
  print("Hello User…")
}
```

# Assignment

```{r}
# Assignment operator
x <- 5 * 2
y = 'Béla'
x - 3 -> z

# Assignment function
assign('valtozo', x + z)

# Show it!
{
  print(x)
  print(y)
  print(z)
  print(valtozo)
}
```

# Data types

## Numeric

### Integer

```{r}
# Implicit integer with `L`
x = 1234L

# Explicit integer
y = as.integer(456.823)

# Show it!
{
  print(x)
  print(y)
}
```

### Double

```{r}
# When not defined as integer, numeric becomes a double
x = 15
y = 15.896

# Show it!
{
  print(x)
  print(y)
}
```

## Character (string)

```{r}
# Implicit
x = 'A very long string!'

# Explicit
y = as.character(1234)

# Show it!
{
  print(x)
  print(y)
}
```

## Logical (boolean)

```{r}
# True
x1 = T
x2 = TRUE
x3 = as.logical(1)

# False
y1 = F
y2 = FALSE
y3 = as.logical(0)

# Works as 1/0 as well!
logical_sum = x1 + x2 + y1

# Show it!
{
  print(x1)
  print(x2)
  print(x3)
  print(y1)
  print(y2)
  print(y3)
  print(logical_sum)
}
```

# Logical operators
```{r}
# NUmeric data
num1 = 15
num2 = 16

# Character data
char1 = 'KSH'
char2 = 'HCSO'

# Logical data
logic1 = T
logic2 = F

# Show it!
{
  print(num1)
  print(num2)
  print(char1)
  print(char2)
  print(logic1)
  print(logic2)
}
```

## Comparison

```{r}
# Equal to
print(char1 == 'HCSO')

# Not equal to
print(num1 !=  135)

# Less than or equal
print(char1 <= char2)

# Greater than or equal
print(num1 >= num2 - 100)
```

## Condition

```{r}
# and
{
  print(num1 == 100 & num2 == 16)
  print(num1 <= 100 & num2 >= num1 & char1 == 'KSH')
}

# or
{
  print(char1)
}
```




# Vector

## Combine

```{r}
# Combine elements
korev = c(25, 35, 48, 10)
viseltnev = c('Bertók Béla', 'Kiss Károly', 'Lengyel Lilla', 'Novák Nóra')

# Combine vectors
korev = c(korev, 52, c(66, 13))

uj_nevek = c('Magyar Márton', 'Horváth Helga', 'Angyal Albert')
viseltnev = c(viseltnev, uj_nevek)

# Mutasd 
{
  print(korev)
  print(viseltnev)
}
```

## Access

```{r}
# Access by positional index
korev_2 = korev[c(1:3, 7)]

# Access by binary index
viseltnev_2 = viseltnev[c(T, T, T, F, F, F, T)]

# Show it!
{
  print(korev_2_1)
  print(viseltnev_2)
}
```

